---
title: "camara.leg: Ferramenta para Extrair Dados da API de Dados Abertos da Câmara Legislativa"
output:
  github_document:
    fig_width: 9
    fig_height: 5
---

```{r setup, include=FALSE}
knitr::opts_chunk$set(warning = FALSE)
knitr::opts_chunk$set(eval = FALSE)
```

A API de dados abertos da camara legislativa possui várias informações dos deputados, como por exemplo: nome, foto, email, votações, entre outros. O pacote camara.leg foi desenvolvido para auxiliar os usuários a acessar a API, baixar os dados e entregar em data frame. Para mais informações de todo o conteúdo que você pode extrair, acesse a [página oficia](https://dadosabertos.camara.leg.br/).

## Instalação

Para acessar e instalar a versão mais atual do camara.leg, use os comandos abaixo e reinicie sua sessão R: 

```{r, eval=FALSE}
install.packages("devtools")
devtools::install_github("samuelmacedo83/camara.leg")
```

Carregue o pacote

```{r, eval=TRUE}
library(camara.leg)
```

## Baixando as informações da API

A API de dados abertos permite acessar as seguintes informações:

 - blocos
 - deputados
 - eventos
 - frentes
 - legislaturas
 - partidos
 - proposições
 - referências
 - votações
 - orgãos
 
Para acessar esses dados usando o pacote camara.leg basta chamar uma função com o nome a da informação desejada (sem acentos). Veja os exemplos a seguir.
 
```{r }
deputados()
orgaos()
votacoes()
```

## Exemplo de uso usando dplyr

Como o camara.leg já converte os dados da API para data frame é possível fazer manipulações na base usando o dplyr. 

```{r eval=TRUE, message=FALSE}
# use install.packages("dplyr") caso ainda não tenha instalado
library(dplyr)

deputados <- deputados()

deputados %>% 
  filter(siglaUf == "PE") %>% 
  select(nome, siglaPartido, email) %>% 
  head()
```





